【裁判字號】    95,簡上,11
【裁判日期】    950719
【裁判案由】    傷害
【裁判全文】
臺灣屏東地方法院刑事判決              95年度簡上字第11號
上  訴  人  甲○○
即  被  告
上列上訴人因家暴傷害案件，不服本院94年度簡字第1534號中華
民國94年11月30日第一審判決（聲請簡易判決處刑案號：94年度
偵字第4920號），提起上訴，本院管轄之第二審合議庭判決如下
：
    主  文
上訴駁回。
甲○○緩刑貳年，緩刑期內付保護管束。
    事  實  及  理  由
一、本件經合議庭審理結果，原審判決書認定之事實、證據、理
    由及適用法條均無違誤，量刑亦稱允當，應予維持，茲引用
    之（如附件）。
二、上訴人即被告雖以原審量刑過重云云提起上訴，惟查原審量
    刑所依之刑法第277 條第1 項之普通傷害罪，其法定刑為3
    年以下有期徒刑、拘役或1000元以下罰金，原審斟酌被告無
    故對告訴人暴力相向，尚未賠償等一切情狀，量處其有期徒
    刑3 月併諭知如易科罰金之折算標準，刑度已臻妥適，上訴
    意旨自無理由，應予駁回。
三、按行為後法律有變更者，適用行為時之法律。但行為後之法
    律有利於行為人者，適用最有利於行為人之法律，刑法第2
    條第1 項定有明文。本件被告等於犯罪時之刑法第41條第1
    項前段規定：「犯最重本刑為5 年以下有期徒刑以下之刑之
    罪，而受6 個月以下有期徒刑或拘役之宣告，因身體、教育
    、職業、家庭之關係或其他正當事由，執行顯有困難者，得
    以1 元以上3 元以下折算一日，易科罰金。」，又被告行為
    時之易科罰金折算標準，修正前罰金罰鍰提高標準條例第2
    條前段（現已刪除）規定，就其原定數額提高為100 倍折算
    1 日，則本件被告行為時之易科罰金折算標準，應以銀元30
    0 元折算1 日，經折算為新臺幣後，應以新臺幣900 元折算
    為1 日。惟95年7 月1 日修正公布施行之刑法第41條第1 項
    前段則規定：「犯最重本刑為五年以下有期徒刑以下之刑之
    罪，而受六個月以下有期徒刑或拘役之宣告者，得以新臺幣
    一千元、二千元或三千元折算一日，易科罰金。」比較修正
    前後之易科罰金折算標準，以95年7 月1 日修正公布施行前
    之規定，較有利於被告，則應依刑法第2 條第1 項前段，適
    用修正前刑法第41條第1 項前段規定，定其折算標準，併此
    述明，而原判決雖未及比較新舊法，然經本院比較結果，亦
    無何違法或不當或不利於被告之處，自無須撤銷原判決，併
    此敘明之。
四、末查被告前未曾故意犯罪受有期徒刑以上刑之宣告，有台灣
    高等法院被告前案紀錄表附卷可稽，犯後已與告訴人丙○○
    ○和解，有和解書及撤銷告訴申請書影本各1 紙附卷可稽（
    惟撤銷告訴申請書正本未曾於第1 審辯論終結前送至司法機
    關，附此述明），並經証人乙○○於本院審理中到庭証述明
    確，被告經此偵、審程序及刑之宣告，當知所警惕，無再犯
    之虞，本院因認其宣告刑以暫不執行為適當，爰諭知緩刑2
    年，以啟自新，併依家庭暴力防治法第30條第1 項規定，諭
    知其於緩刑期內付保護管束。
據上論斷，應依刑事訴訟第455 條之1 第3 項、第368 條、家庭
暴力防治法第30條第1 項、刑法第2 條第1 項、修正前第41條第
1 項前段、第74條第1 項第1 款、罰金罰鍰提高標準條例第1條
前段，修正前第2 條、現行法規所定貨幣單位折算新台幣條例第
2 條，判決如主文。
中    華    民    國    95    年    7     月    19    日
                  交通法庭    審判長法  官  潘正屏
                                    法  官  羅培毓
                                    法  官  曾吉雄
以上正本證明與原本無異。
不得上訴
中    華    民    國    95    年    7     月    19    日
                                    書記官  盧建新


司法院資訊處製作；財團法人民間司法改革基金會備份。
